臺灣臺北地方法院民事裁定　九十一年度小上字第一一九號
　　上　訴　人　甲○○
　　被　上訴人　乙○○
右當事人間請求侵權行為損害賠償事件，上訴人對於民國九十一年四月二十四日本院
台北簡易庭九十年度北小字第一七八三小額民事第一審判決提起上訴，本院裁定如左
：
    主        文
上訴駁回。
第二審訴訟費用新台幣肆佰肆拾陸元由上訴人負擔。
    理        由
一、按關於請求給付金錢或其他代替物或有價證券之訴訟，其標的金額或價額在新台
    幣十萬元以下者，適用本章所定之小額程序。對於小額訴訟之第一審裁判，得上
    訴或抗告於管轄之地方法院，其審判以合議行之。對於前項第一審裁判之上訴或
    抗告，非以其違背法令為理由，不得為之。對於小額訴訟判決提出上訴，上訴狀
    應記載上訴理由，表明下列各款事項：一、原判決所違背之法令及其具體內容。
    二、依訴訟資料可認為原判決有違背法令之具體事實。上訴狀內未表明上訴理由
    者，上訴人應於提起上訴狀後二十日內，提出理由書於原第二審法院，未提出者
    ，毋庸命其補正，原第二審法院以裁定駁回之。民事訴訟法第四百七十一條之規
    定於小額事件之上訴程序準用之，民事訴訟法第四百三十六條之八第一項、第四
    百三十六條之二十四、第四百三十六條之二十五、第四百七十一條、第四百三十
    六條之三十二定有明文。而所謂判決違背法令，上訴人以原判決有不適用法規或
    適用不當為上訴理由時，其上訴狀或理由書應有具體之指摘，並揭示該法規之條
    項或其內容，若係成文法以外之法則，應揭示該法則之旨趣，倘為司法院解釋或
    本院之判例，則應揭示該判解之字號或其內容，如依民事訴訟法第四百六十九條
    所列各款事由提起第三審上訴者，其上訴狀或理由書應揭示合於該條款之事實（
    參最高法院六十七年台上字第二八七六號判例、七十年台上字第二０二七號判例
    、七十一年台上字第三一四號判例）。依此，當事人於小額訴訟程序提起上訴，
    如依民事訴訟法第四百六十八條規定，以第一審判決有不適用法規或適用法規不
    當為理由時，其上訴狀或理由書應有具體之指摘，並揭示該法規之條項或其內容
    。若係成文法以外之法則，應揭示該法則之旨趣。倘為司法院解釋、或最高法院
    之判例，則應揭示該判解之字號或其內容。如以民事訴訟法第四百六十九條所列
    各款情形為理由時，其上訴狀或理由書，應揭示合於該條款之事實。上訴狀或理
    由書如未依此項方法表明者，即難認為已對第一審判決之違背法令有具體之指摘
    ，其上訴自難認為合法。
二、本件被上訴人起訴主張：伊於民國八十九年十月十日下午二時三十分許，駕駛車
    號Ｔ八-六九０營業小客車，沿台北市○○○路第二慢車道由南向北，行經敦化
    北路與民權東路口，欲左轉民權東路時，違反交通號誌管制，其左前車身與沿台
    北市○○○路快車道，由南向北直行，由原告駕駛車號H六-一二三號之營業小客
    車前車頭發生碰撞，致該車右前保險桿內凹，被告自應負侵權行為損害賠償責任
    ，爰提起本件訴訟，訴請被告賠償二萬五千元。是以，本件係關於請求給付金錢
    之訴訟，標的金額為新台幣（下同）二萬五千元，未逾十萬元，依民事訴訟法第
    四百三十六條之八第一項規定，應適用小額訴訟程序。上訴人提起本件上訴，固
    有記載上訴理由，然觀之上訴人提出之上訴理由狀，無非指摘被上訴人在警訊時
    所為之陳述不實；上訴人均是依照道路交通相關規定開車，並無過失；被上訴人
    在原審均由訴訟代理人到場，被上訴人本人均未到庭；上訴人因系爭車禍所花費
    之勞力、時間及費用，已遠超過二萬五千元，原審駁回上訴人部分之請求，上訴
    人甚感不服等語，並未指摘原判決有違背法令之具體內容，或依訴訟資料可認為
    原判決有違背法令之具體事實。依上開說明，上訴人提起本件上訴，為不合法，
    應予駁回。併依民事訴訟法第四百三十六條之十九第一項規定，確定本件第二審
    訴訟費用計算如附表所示。
三、據上論結，本件上訴為不合法，依民事訴訟法第四百三十六條之三十二第一項、
    第二項、第四百四十四條第一項前段、第四百三十六條之十九第一項、第九十五
    條、第七十八條，裁定如主文。
中　　　華　　　民　　　國　九十一　　年　　　六　　　月　　二十七　　日
                                         民事第三庭
                                               審判長  法    官     楊絮雲
                                                       法    官     賴錦華
                                                       法    官     黃書苑
~F0
~T40
附表
項目                  金額（新台幣）                 備註
第二審裁判費用         三百七十八元                  由上訴人繳納。
第二審送達費用             六十八元                  由上訴人繳納。
合計                   四百四十六元
右正本係照原本作成
中　　　華　　　民　　　國　九十一　　年　　　六　　　月　　二十七　　日
                                                        書記官      趙淑華
